<!DOCTYPE html PUBLIC "-//W3C//DTD XHTML 1.0 Transitional//EN" "http://www.w3.org/TR/xhtml1/DTD/xhtml1-transitional.dtd">
<html xmlns="http://www.w3.org/1999/xhtml">
<head>
	<meta http-equiv="Content-Type" content="text/html; charset=iso-8859-1" />
	<title>Ymmärrä suomea</title>
	<style type="text/css" media="all">@import "css/styles.css";</style>
	<script type="text/javascript" src="swfobject.js"></script>
</head>
<body class="font-medium">
	<div id="main-wrapper">
		<div id="topbar"></div>
		<div id="main-menu">
			<table cellspacing="0" cellpadding="0" border="0" class="add-links"><tr>
				<td class="item"><img class="raquo" src="i/raquo.gif" alt="" height="7" width="4" /><a href="/ymmarra/index.php?moduli=sanakirja">Sanakirja</a></td>
				<td class="item"><img class="raquo" src="i/raquo.gif" alt="" height="7" width="4" /><a href="/ymmarra/index.php?moduli=verbit">Verbiluettelo</a></td>
				<td class="item"><img class="raquo" src="i/raquo.gif" alt="" height="7" width="4" /><a href="/ymmarra/index.php?moduli=kielioppi">Kielioppi</a></td>
			</tr></table>
			<table cellspacing="0" cellpadding="0" border="0"><tr>
				<td class="item"><img class="raquo" src="i/raquo.gif" alt="" height="7" width="4" /><a href="/ymmarra/index.php">Etusivu</a></td>
				<td class="item"><img class="raquo" src="i/raquo.gif" alt="" height="7" width="4" /><a href="/ymmarra/index.php?moduli=tekstit">Lukutekstit</a></td>
			</tr></table>
		</div>
		<div id="content">
			<table cellspacing="0" cellpadding="0" border="0" id="content-wrapper"><tr>
				<td>
					<div id="left-menu">
												<div class="header-verb"><span>Verbit</span></div>
						<div class="menu">
								<div class="init"><a href="/ymmarra/index.php?moduli=verbit&kirjain=a">A</a></div>
								<div class="init"><a href="/ymmarra/index.php?moduli=verbit&kirjain=e">E</a></div>
								<div class="init"><a href="/ymmarra/index.php?moduli=verbit&kirjain=h">H</a></div>
								<div class="init"><a href="/ymmarra/index.php?moduli=verbit&kirjain=i">I</a></div>
								<div class="init"><a href="/ymmarra/index.php?moduli=verbit&kirjain=j">J</a></div>
								<div class="init"><a href="/ymmarra/index.php?moduli=verbit&kirjain=k">K</a></div>
								<div class="init"><a href="/ymmarra/index.php?moduli=verbit&kirjain=l">L</a></div>
								<div class="init"><a href="/ymmarra/index.php?moduli=verbit&kirjain=m">M</a></div>
								<div class="init"><a href="/ymmarra/index.php?moduli=verbit&kirjain=n">N</a></div>
								<div class="init"><a href="/ymmarra/index.php?moduli=verbit&kirjain=o">O</a></div>
								<div class="init"><a href="/ymmarra/index.php?moduli=verbit&kirjain=p">P</a></div>
								<div class="init"><a href="/ymmarra/index.php?moduli=verbit&kirjain=r">R</a></div>
								<div class="init"><a href="/ymmarra/index.php?moduli=verbit&kirjain=s">S</a></div>
								<div class="init"><a href="/ymmarra/index.php?moduli=verbit&kirjain=t">T</a></div>
								<div class="init"><a href="/ymmarra/index.php?moduli=verbit&kirjain=u">U</a></div>
								<div class="init"><a href="/ymmarra/index.php?moduli=verbit&kirjain=v">V</a></div>
								<div class="init"><a href="/ymmarra/index.php?moduli=verbit&kirjain=y">Y</a></div>
								<div class="init"><a href="/ymmarra/index.php?moduli=verbit&kirjain=Ä">Ä</a></div>
						</div>					</div>
				</td>
				<td>
					<div id="main-content">
						<div id="path">
							<a href=".">Etusivu</a> &gt; <a href="/ymmarra/index.php?moduli=verbit&kirjain=H">H</a>						</div>
													<h1>HAJOTA</h1>
						<table cellspacing="0" cellpadding="0" border="0">
							<tr>
								<td colspan="2" style="padding-bottom:10px;"><strong>Aktiivin indikatiivi</strong></td>
							</tr>
							<tr>
								<td><pre>PREESES                    
minä     hajoan            
sinä     hajoat            
hän      hajoaa             
me       hajoamme          
te       hajoatte          
he       hajoavat          

PASSIIVI
         hajotaan          

IMPERFEKTI                 
         hajosin           
         hajosit           
         hajosi            
         hajositte         
         hajosimme         
         hajosivat         

PASSIIVI
         hajottiin         

PERFEKTI
olen     hajonnut          
olet     hajonnut          
on       hajonnut          
olemme   hajonneet         
olette   hajonneet         
ovat     hajonneet         

PASSIIVI
on       hajottu           

PLUSKVAMPERFEKTI
olin     hajonnut          
olit     hajonnut          
oli      hajonnut          
olimme   hajonneet         
olitte   hajonneet         
olivat   hajonneet         
 
PASSIIVI
oli      hajottu           
</pre></td>
								<td>&nbsp;&nbsp;&nbsp;</td>
								<td><pre>  KIELTOMUOTO
  en        hajoa
  et        hajoa
  ei        hajoa
  emme      hajoa
  ette      hajoa
  eivät     hajoa


  ei        hajota

   
  en        hajonnut
  et        hajonnut
  ei        hajonnut
  emme      hajonneet
  ette      hajonneet
  eivät     hajonneet


  ei        hajottu


  en    ole hajonnut
  et    ole hajonnut
  ei    ole hajonnut
  emme  ole hajonneet
  ette  ole hajonneet
  eivät ole hajonneet


  ei    ole hajottu


  en    ollut  hajonnut
  et    ollut  hajonnut
  ei    ollut  hajonnut
  emme  olleet hajonneet
  ette  olleet hajonneet
  eivät olleet hajonneet


  ei    ollut  hajottu
</pre></td>
							</tr>
						</table>
						<table cellspacing="0" cellpadding="0" border="0">
							<tr>
								<td colspan="2" style="padding-bottom:10px;"><strong>Aktiivin konditionaali</strong></td>
							</tr>
							<tr>
								<td><pre>PREESENS
minä     hajoaisin         
sinä     hajoaisit         
hän      hajoaisi          
me       hajoaisimme       
te       hajoaisitte       
he       hajoaisivat       

PASSIIVI
         hajottaisiin      

PERFEKTI
olisin   hajonnut          
olisit   hajonnut          
olisi    hajonnut          
olisimme hajonneet         
olisitte hajonneet         
olisivat hajonneet         

PASSIIVI
olisi    hajottu           
</pre></td>
								<td>&nbsp;&nbsp;&nbsp;</td>
								<td><pre> 
  en        hajoaisi
  et        hajoaisi
  ei        hajoaisi
  emme      hajoaisi
  ette      hajoaisi
  eivät     hajoaisi


  ei        hajottaisi


  en    olisi  hajonnut
  et    olisi  hajonnut
  ei    olisi  hajonnut
  emme  olisi  hajonneet
  ette  olisi  hajonneet
  eivät olisi  hajonneet


  ei olisi     hajottu
</pre></td>
							</tr>
						</table>
						<table cellspacing="0" cellpadding="0" border="0">
							<tr>
								<td colspan="2" style="padding-bottom:10px;"><strong>Aktiivin potentiaali</strong></td>
							</tr>
							<tr>
								<td><pre>PREESENS
minä     hajonnen          
sinä     hajonnet          
hän      hajonnee          
me       hajonnemme        
te       hajonnette        
he       hajonnevat        

PASSIIVI
         hajottaneen       

PERFEKTI
lienen   hajonnut          
lienet   hajonnut          
lienee   hajonnut          
lienemme hajonneet         
lienette hajonneet         
lienevät hajonneet         

PASSIIVI
lienee   hajottu           
</pre></td>
								<td>&nbsp;&nbsp;&nbsp;</td>
								<td><pre> 
  en        hajonne
  et        hajonne
  ei        hajonne
  emme      hajonne
  ette      hajonne
  eivät     hajonne


  ei        hajottane


  en    liene  hajonnut
  et    liene  hajonnut
  ei    liene  hajonnut
  emme  liene  hajonneet
  ette  liene  hajonneet
  eivät liene  hajonneet 


  ei    liene  hajottu
</pre></td>
							</tr>
						</table>
						<table cellspacing="0" cellpadding="0" border="0">
							<tr>
								<td colspan="2" style="padding-bottom:10px;"><strong>Aktiivin imperatiivi</strong></td>
							</tr>
							<tr>
								<td><pre>PREESENS

(sinä)   hajoa             
(hän)    hajotkoon         
(me)     hajotkaamme       
(te)     hajotkaa          
(he)     hajotkoot         

PASSIIVI
         hajottakoon       

PERFEKTI

ole      hajonnut          
olkoon   hajonnut          
olkaamme hajonneet         
olkaa    hajonneet         
olkoot   hajonneet         

PASSIIVI
olkoon   hajottu           
</pre></td>
								<td>&nbsp;&nbsp;&nbsp;</td>
								<td><pre> 

  älä       hajoa 
  älköön    hajotko
  älkäämme  hajotko
  älkää     hajotko
  älkööt    hajotko


  älköön    hajottako



  älä      ole  hajonnut
  älköön   olko hajonnut
  älkäämme olko hajonneet
  älkää    olko hajonneet
  älkööt   olko hajonneet


  älköön   olko hajottu
</pre></td>
							</tr>
						</table>
						<table cellspacing="0" cellpadding="0" border="0">
							<tr>
								<td colspan="2" style="padding-bottom:10px;"><strong>Verbin nominaalimuodot</strong></td>
							</tr>
							<tr>
								<td><pre>I INFINITIIVI              
Lyhyempi muoto:            
         hajota            

Pitempi muoto:             
         hajotakseni       
         hajotaksesi
         hajotakseen
         hajotaksemme
         hajotaksenne
         hajotakseen

III  INFINITIIVI           

inessiivi    hajoamassa    
elatiivi     hajoamasta    
illatiivi    hajoamaan     
adessiivi    hajoamalla
abessiivi    hajoamatta    
instruktiivi hajoaman      
                           
Passiivi
instruktiivi hajottaman    
                           
                           
</pre></td>
								<td>&nbsp;&nbsp;&nbsp;</td>
								<td><pre>  II INFINITIIVI
  inessiivi     hajotessa
  instruktiivi  hajoten

  Passiivi
  inessiivi     hajottaessa






  IV INFINITIIVI

  nominatiivi   hajoaminen
  partitiivi    hajoamista
    

  I PARTISIIPPI 
  aktiivi       hajoava
  passiivi      hajottava

  II PARTISIIPPI 
  aktiivi       hajonnut  
  passiivi      hajottu
</pre></td>
							</tr>
						</table>

					</div>
				</td>
			</tr></table>		</div>
		<div id="footer"><a href="http://www.oph.fi/"><img src="i/oph_logo_ymmarrasuomea.gif" width="157" height="35" alt="OPH" /></a></div>
	</div>
</body>
</html>
